臺灣桃園地方法院刑事判決　　　　　　 100年度重訴字第29號
公　訴　人　臺灣桃園地方法院檢察署檢察官
被　　　告　陳妤晴原名陳菊花.
選任辯護人　張明宏律師
　　　　　　王泓鑫律師
上列被告因違反毒品危害防制條例等案件，經檢察官提起公訴（
100 年度偵字第10972號），本院判決如下：
    主  文
陳妤晴共同販賣第一級毒品，處有期徒刑玖年，扣案如附表一所
示之物品沒收，扣案如附表四編號1 所示之販賣毒品所得新臺幣
參拾伍萬肆仟壹佰元沒收；又共同販賣第一級毒品，處有期徒刑
捌年，扣案如附表二所示之毒品沒收銷燬，扣案如附表一所示之
物品沒收，扣案如附表四編號2 所示之販賣毒品所得新臺幣拾柒
萬伍仟元沒收；又犯藥事法第八十三條第一項之轉讓禁藥罪，處
有期徒刑陸月，扣案如附表三編號1 所示之毒品沒收銷燬，扣案
如附表三編號2 所示之禁藥沒收。
應執行有期徒刑拾壹年，扣案如附表一所示之物品沒收，扣案如
附表二所示之毒品沒收銷燬，扣案如附表三編號1 所示之毒品沒
收銷燬，扣案如附表三編號2 所示之禁藥沒收，扣案之販賣毒品
所得新臺幣伍拾貳萬玖仟壹佰元沒收。
    事  實
一、陳妤晴明知海洛因係毒品危害防制條例第2 條第2 項第1 款
    所規定之第一級毒品，禁止販賣、持有，竟與陳俊誠（另行
    審結）共同基於販賣第一級毒品以牟利之犯意聯絡，由陳俊
    誠先以不詳方式進入大陸地區，而在大陸地區以行動電話門
    號0000000000000 號及SKYPE 網際網路通訊軟體（網路電話
    ），與陳妤晴附表六編號1 、2 持用之行動電話門號聯絡，
    並提供資金經不詳成年男子交付予陳妤晴，指示陳妤晴販入
    海洛因後，販出予其指定之人，並約定擬將販毒不法所得匯
    往陳俊誠可資掌控之大陸地區銀行帳戶之方式（於本案尚未
    及匯出），而共同為以下（一）、（二）販毒行為：
（一）陳俊誠先於100 年3 月24日上午10時至12時許，以網路電
      話SKYPE ，告知陳妤晴打開附表六編號1 之行動電話，「
      阿文」將與之聯絡，並應交付新臺幣（下同）47萬5,000
      元予「阿文」，將「阿文」交付之物品（即海洛因）帶回
      ，而後將「阿文」交付之物品，販售予「阿弟仔」之男子
      ，並將收取價金帶回租屋處等語。陳妤晴得陳俊誠之指示
      後，即於翌（25）日下午3 時至4 時許，依上開指示前往
      桃園縣楊梅市○○路上某便利超商外，將47萬5000元，交
      付予某真實姓名年籍不詳、綽號「阿文」之不詳成年男子
      ，而販入約170 公克之海洛因。嗣於同日晚間12時許，綽
      號「阿弟仔」之不詳成年男子，抵達陳妤晴位在桃園縣楊
      梅市○○路62號11樓之租屋處，陳妤晴即當場交付「阿弟
      仔」上開販入海洛因中約2 兩（約75公克）之海洛因，並
      向「阿弟仔」收取35萬4 千1 百元之價金，而販賣毒品既
      遂。
（二）又於同年4 月18日下午2 時54分16秒，陳俊誠以行動電話
      門號0000000000000 號，撥打陳妤晴持用附表六編號2 之
      行動電話，告知應將25萬2,000 元交給「六哥」，並向「
      六哥」收取海洛因，而後「阿文」會將該海洛因取走，另
      須交付13萬元予「阿文」等語。嗣陳妤晴即依陳俊誠之指
      示，於同日下午4 時40分29秒，陳妤晴與「六哥」之不詳
      成年男子，約在桃園縣楊梅市○○街上「7-11便利超商」
      ，雙方抵達後，陳妤晴依指示交付25萬2000元予「六哥」
      ，六哥則交付約170 公克重之海洛因而販入之。陳妤晴旋
      返回上開租屋處，斯時「阿文」已在該處等候，並向陳妤
      晴取走上揭約170 公克重之海洛因及拿取13萬元，嗣於同
      日晚間8 時許，「阿文」又將該約170 公克之海洛因持至
      陳妤晴上開租屋處返還陳妤晴供其販賣。迨翌（19）日上
      午8 時至9 時許，陳俊誠撥打附表六編號2 之行動電話予
      陳妤晴，命開啟電腦網路，並以SKYPE 網路電話告知其宋
      昀錡（另行審結）將在當日前往其租屋處，向其購買1 兩
      海洛因，價金18萬元等語。惟當宋昀錡於同日下午3 時許
      ，以其持用如附表六編號13之行動電話聯絡陳妤晴時，因
      陳妤晴未開啟行動電話，遍尋不著，遂改為聯絡陳妤晴之
      不知情同居男友黃建誌（另為不起訴處分）持用附表六編
      號5 所示行動電話，告以將赴陳妤晴上開租屋處，待宋昀
      錡於同日晚上7 時許抵達上址租屋處，與陳妤晴洽定以每
      錢1 萬8000元之價格，交易10錢（1 兩）、總價18萬元之
      海洛因，然宋昀錡亦表示：「身上僅帶有現金17萬5000
      元可為購買海洛因，不足之5000元可否日後再為給付？」
      等語，陳妤晴應允，遂當場交付10錢海洛因（純質淨重
      21.85 公克）予宋昀錡持有，宋昀錡亦將所攜帶之現金17
      萬5000元支付予陳妤晴收執，而販賣毒品完結。
二、陳妤晴明知大麻、甲基安非他命同屬毒品危害防制條例第2
    條第2 項第2 款所規定之第二級毒品，甲基安非他命亦係藥
    事法所列管之禁藥，非經許可，均不得持有、轉讓，陳妤晴
    竟基於轉讓第二級毒品大麻及屬於禁藥之甲基安非他命之犯
    意，而宋昀錡亦基於持有第二級毒品大麻、甲基安非他命之
    犯意，待2 人在上開租屋處進行完上開海洛因交易，經宋昀
    錡之央求，陳妤晴旋在該址無償轉讓大麻（毛重為0.72公克
    ）與甲基安非他命（毛重為0.95公克）予宋昀錡持有。適宋
    昀錡持上開一、二級毒品欲離去之際，因臺灣桃園地方法院
    檢察官前向臺灣桃園地方法院聲請就附表六編號2 、5 行動
    電話門號施以通訊監察獲准，查知陳妤晴與宋昀錡前述海洛
    因不法交易，並於認時機成熟時，指揮警方逕行搜索上址租
    屋處（已陳報臺灣桃園地方法院而准予備查）而查獲，並扣
    得如附表一至附表六所示之物，始查悉上情。
三、案經新北市政府警察局板橋分局報請臺灣桃園地方法院檢察
    署檢察官偵查起訴。
    理  由
壹、程序部分：
一、被告陳妤晴於警詢、偵訊時之供述：對被告本人而言，此一
    被告審判外不利於己之陳述有證據能力，其理由為，按被告
    之自白，非出於強暴、脅迫、利誘、詐欺、疲勞訊問、違法
    羈押或其他不正之方法，且與事實相符者，得為證據。被告
    陳述其自白係出於不正之方法者，應先於其他事證而為調查
    。該自白如係經檢察官提出者，法院應命檢察官就自白之出
    於自由意志，指出證明之方法。刑事訴訟法第156 條第1 項
    、第3 項分別定有明文。本院查，被告於準備程序、審判期
    日對於檢察官所提出其警詢、偵查訊問筆錄之證據能力均不
    爭執，本院亦查無明顯事證足認司法警察、檢察官於製作該
    等筆錄時，有對被告施以法所禁止之不正方法等情事，是被
    告審判外之不利己之陳述筆錄係出於其任意性所製作，具證
    據能力。
二、按被告以外之人於審判外之言詞或書面陳述，除法律有規定
    者外，不得作為證據；又被告以外之人於審判外之陳述，雖
    不符合同法第159 條之1 至第159 條之4 之規定，但經當事
    人於審判程序同意作為證據，法院審酌該言詞陳述或書面陳
    述作成時之情況，認為適當者，亦得為證據。刑事訴訟法第
    159 條第1項 及第159 條之5 第1 項分別定有明文。經查，
    本判決所引用之各該被告以外之人於審判外之陳述，雖屬傳
    聞證據，然當事人及其辯護人於本院最後審判期日中均表示
    同意作為證據方法而不予爭執，且迄至言詞辯論終結前亦未
    再聲明異議，本院審酌上開證據資料製作時之情況，尚無違
    法不當及證明力明顯過低之瑕疵，亦認為以之作為證據應屬
    適當，故揆諸前開規定，爰依刑事訴訟法第159 條之5 規定
    ，認前揭證據資料均有證據能力。
三、按法院或檢察官得囑託醫院、學校或其他相當之機關、團體
    為鑑定，或審查他人之鑑定，並準用第203 條至第206 條之
    1 之規定；其須以言詞報告或說明時，得命實施鑑定或審查
    之人為之，刑事訴訟法第208 條第1 項定有明文。又於囑託
    醫院、學校或其他相當之機關、團體為鑑定，或審查他人之
    鑑定時，是否命實施鑑定或審查之人以言詞報告或說明，乃
    法院得自由酌裁之事項，未實施鑑定或審查之人以言詞報告
    或說明，並不影響該鑑定之證據能力（最高法院92年台上字
    第6570號判決參照）。卷內法務部調查局濫用藥物實驗室、
    交通部民用航空局航空醫務中心分別出具之法務部調查局濫
    用藥物實驗室100 年5 月11日調科壹字第10023010270 號、
    00000000000 號鑑定書（見偵查卷第159 頁至160 頁）及交
    通部民用航空局航空醫務中心100 年5 月5 日航藥鑑字第10
    02519 號、0000000 號毒品鑑定書影本（見偵查卷第202 頁
    、本院卷第125 頁），為檢察機關指定之機關鑑定，檢察官
    、被告及辯護人於本院準備程序、審理時均不爭執證據能力
    （見本院卷第83反面準備程序筆錄、第106 至108 頁反面審
    判筆錄），依上開規定，均具有證據能力。
四、再按通訊監察錄音之譯文，僅屬依據監聽錄音結果予以翻譯
    之文字，固具文書證據之外觀，但實際上仍應認監聽所得之
    錄音帶或光碟，始屬調查犯罪所得之證物，乃係刑事訴訟法
    第165 條之1 第2 項所稱之證物，如其蒐證程式合法，並經
    合法調查，自具證據能力。因此檢察官如提出通訊監察錄音
    之譯文為其證據方法，實乃以其監聽所得之錄音帶或光碟，
    為調查犯罪所得之證物，法院本應依刑事訴訟法第165 條之
    1 所列之方法調查，以判斷該錄音帶或光碟是否與通訊監察
    錄音之譯文相符。而監聽錄音製作之譯文，雖通常為偵查犯
    罪機關單方面製作，然若被告或訴訟關係人對其真實性並無
    爭執，經法院於審判期日提示譯文供當事人辨認、表示意見
    並為辯論者，程式自屬適法（最高法院95年度臺上字第295
    號、94年度臺上字第4665、12 70 號、93年度臺上字第6510
    號等判決參照）。經查，卷附相關監聽譯文，均為偵查犯罪
    之公務員依據本院所核發之通訊監察書而為實施而得，自屬
    公務員依法定程式所取得之證據資料。又卷附譯文之真實性
    ，被告等及其辯護人俱不爭執（見本院卷第85頁反面準備程
    序筆錄），並均業經本院於審判期日提示告以要旨，由其等
    表示意見並為辯論（見本院卷第106 頁至106 頁反面審判筆
    錄），依上說明，卷附通訊監察譯文自有證據能力。
五、其他本判決引用資以認定事實所憑之物證、書證資料，檢察
    官、被告及辯護人於本院準備程序、審理時均不爭執證據能
    力（見本院卷第83反面準備程序筆錄、第106 至108 頁反面
    審判筆錄），且無證據證明係公務員違背法定程序所取得，
    又卷內書證亦無刑事訴訟法第159 條之4 第1 款、第2 款之
    顯有不可信情況，復與本案事實具有自然關聯性，亦無事證
    足認有違背法定程序或經偽造、變造所取得之情事，均認有
    證據能力。
貳、實體部分：
一、事實認定：
（一）訊據被告陳妤晴對於上開犯罪事實坦承不諱（本院卷第54
      頁反面至56頁反面、第85頁反面準備程序筆錄，第110 頁
      至第111 頁反面審判筆錄），核與證人及同案共犯宋昀錡
      證述（見偵查卷第47至48頁警訊筆錄、第160 至162 頁偵
      訊筆錄）、黃建誌證述（見偵查卷第10頁反面警詢筆錄、
      第107 頁偵訊筆錄）情節相符，復有證人黃建誌使用附表
      六編號5 所示行動電話、被告陳妤晴使用如附表六編號2
      所示行動電話之通訊監察譯文（偵查卷第32至第72頁反面
      ）、扣案物照片18幀（見偵查卷第85-94 頁）、行動電話
      0000000000號（六哥持用）之申登人資料及通聯紀錄（偵
      查卷第第192 至194 頁反面）、被告陳妤晴持用如附表四
      編號1 所示行動電話0000000000號之通聯紀錄（見偵查卷
      第194 頁反面、第196 至197 頁）等資料可佐。且扣案被
      告陳妤晴自承為其所有之附表二、三之毒品，及同案共犯
      宋昀錡自被告處取得如附表四之毒品，經送鑑定機關鑑定
      結果，亦確為海洛因及大麻、甲基安非他命毒品，並有法
      務部調查局100 年5 月11日調科壹字第10023010270 號、
      00000000000 號濫用藥物實驗室鑑定書（見偵查卷第159-
      160 頁）、交通部民用航空局航空醫務中心100 年5 月5
      日航藥鑑字第1002519 號、第0000000 號毒品鑑定書影本
      （見偵查卷第202 頁、本院卷第125 頁）在卷可稽，更有
      如附表一至六所示之毒品、物品可佐，足見被告自白要與
      事實相符，應可採信。
（二）又查，一般民眾普遍認知海洛因等毒品之非法交易，政府
      一向查禁森嚴，且科以重罰不容寬貸，衡諸常情，倘非有
      利可圖，絕無平白甘冒被嚴查重罰高度風險之理，從而，
      舉凡其有償交易，除足反證其確另基於某種非圖利本意之
      關係外，通常尚難因無法查悉其販入價額作為是否高價賣
      出之比較，諉無營利之意思，阻卻販賣犯行之追訴。經查
      ，被告陳妤晴雖稱不清楚實際的單位進價及出價，都必須
      由陳俊誠確認等語（見本院卷第111 頁），然被告陳妤晴
      、同案共犯陳俊誠與上開購毒者既無證據證明有何至親或
      有特殊之情誼關係，倘非有利可圖，自無甘冒觸犯重罪之
      風險，將毒品交付前開購買毒品人等，並收取價款之理。
      再由卷內被告陳妤晴與同案共犯陳俊誠於100 年1 月31日
      11 時50 分3 秒通訊監察譯文所載：「B （陳俊誠）：我
      們手上還有50罐茶葉，以15來算的話，當時候出掉的話，
      我們還有七十多嘛。A （陳妤晴）對。」等語（見偵查卷
      第47 頁 反面），訊據被告陳妤晴自陳：50罐茶葉是指50
      錢海洛因，15是指1 萬5 ，七十幾是指七十幾萬元等語（
      見本院卷第55頁）當可知，被告陳妤晴與共犯陳俊誠通常
      取得海洛因之成本不大於每錢1 萬5,000 元，均低於前開
      2 次販出單價（各為每兩即10錢17萬7,050 元及18萬元，
      即每錢1 萬7,705 元及1 萬8,000 元）；矧前揭2 次販出
      前所販入支出之單價，更各僅約為每兩10萬4,779 （47萬
      5,000 ÷170 ×37.5）、5 萬5,588 元（25萬2,000 ÷17
      0 ×37.5），即每錢1 萬477.9 元及5,558.8 元。又被告
      陳妤晴於販賣海洛因與同案共犯宋昀錡後，認宋昀錡購毒
      所費不貲，另又無償轉讓贈送大麻、甲基安非他命於宋昀
      錡（見偵查卷第6 頁反面），益徵其販賣海洛因確有極大
      利潤。而商人將本求利，被告主觀上具有營利意圖，應甚
      明顯。
（三）綜上，堪認被告等前述自白與事實相符，當可採信。本件
      事證明確，被告等犯罪事實應堪認定。
二、論罪科刑部分：
（一）意圖營利販入海洛因與販入後第一次販賣海洛因僅成立一
      個販賣毒品既遂罪：按如意圖營利而販入海洛因後，第一
      次販賣海洛因與他人之行為，固可認係接續原先販入之犯
      意而為，不論其行為屬既遂或未遂，應認基於單一犯意之
      接續行為，而僅成立一個販賣毒品既遂罪（最高法院91年
      度台上字第763 號判決意旨參照）。
（二）被告陳妤晴未取得犯罪事實一（二）其中5,000 元之價金
      ，仍無礙於其販賣既遂：按刑事上販賣罪之完成，與民事
      上買賣契約之成立，二者之概念尚有不同。在民事上，買
      賣雙方就買賣標的物與價金等買賣要件之意思表示一致，
      其買賣契約固已成立。然刑事上之販賣行為，則須以營利
      為目的，將標的物販入或賣出，有一於此，其犯罪行為始
      為完成，苟行為人尚未將標的物販入或賣出，即難謂其販
      賣行為已屬完成。而所謂賣出，自應以標的物已否交付為
      斷，苟標的物已交付，縱買賣價金尚未給付，仍應論以販
      賣既遂罪；反之，如標的物尚未交付，縱行為人已收受價
      金，仍難謂其販賣行為已屬完成（最高法院88年度台上字
      第3760號判決意旨參照）。查被告陳妤晴於犯罪事實一、
      （二）所示之時、地，販賣而交付重約1 兩重之第一級毒
      品海洛因予宋昀錡，雖宋昀錡尚賒欠5,000 元之價金，然
      參照前揭說明，被告陳妤晴此部分之販賣第一級毒品行為
      ，仍屬既遂，要屬無疑。
（三）又查甲基安非他命係屬毒品危害防制條例第2 條第1 項第
      2 款所定之第二級毒品，且前經行政院衛生署公告列為禁
      止製造、調劑、輸入、輸出、販賣或陳列之毒害藥品，屬
      藥事法所定之禁藥，而藥事法第83條第1 項業於93年4 月
      21 日 修正公布，並自同年月23日起施行，為毒品危害防
      制條例之後法，且藥事法第83條第1 項之法定刑為7 年以
      下有期徒刑，得併科新臺幣500 萬元以下罰金，毒品危害
      防制條例第8 條第2 項之法定刑則為6 月以上，5 年以下
      有期徒刑，得併科新臺幣70萬元以下罰金，兩者相較，以
      藥事法第83條第1 項之法定刑為重，又毒品之範圍尚包括
      影響精神物質與其製品，而藥事之管理，亦非僅止於藥品
      之管理，毒品未必均係經公告列管之禁藥，禁藥亦非必均
      為毒品，毒品危害防制條例與藥事法二者，並無必然之特
      別法與普通法關係，是除有轉讓之第二級毒品達毒品危害
      防制條例第8 條第6 項之一定數量（按行政院於93年1 月
      7 日公布「轉讓持有毒品加重其刑之數量標準」，其第2
      條第2 款規定轉讓、持有第二級毒品淨重10公克以上者，
      應加重其刑至二分之一，嗣因毒品危害防制條例第11條條
      文於98年5 月20日修正，而於98年11月20日配合修正暨更
      名為「轉讓毒品加重其刑之數量標準」，其第2 條第2 款
      仍規定轉讓第二級毒品淨重10公克以上者，加重其刑至二
      分之一），經依法加重後之法定刑較藥事法第83條第1 項
      之法定刑為重之情形外，因藥事法第83條第1 項為後法，
      且為重法，二者有法條競合關係，應優先適用藥事法處罰
      （最高法院97年度台非字第397 號、98年度台上字第5362
      號、98年度台上字第3490號刑事判決，暨臺灣高等法院暨
      所屬法院94年法律座談會刑事類提案第8 號結論意旨可資
      參照）。
三、是核被告陳妤晴所為，係犯毒品危害防制條例第4 條第1 項
    之販賣第一級毒品罪、同法第8 條第2 項轉讓第2 級毒品罪
    及藥事法第83條第1 項之轉讓禁藥罪。被告販賣、轉讓前持
    有第一級毒品海洛因及第二級毒品大麻之低度行為，為各該
    販賣、轉讓之高度行為所吸收，均不另論罪。被告與同案共
    犯陳俊誠就犯罪事實一、（一）（二）所示之犯行間，有犯
    意聯絡及行為分擔，均為共同正犯。又被告無償轉讓附表五
    編號2 、3 之第二級毒品大麻及禁藥甲基安非他命予宋昀錡
    ，係一行為而觸犯數罪名，為想像競合犯，應依刑法第55條
    之規定，從一重之轉讓禁藥罪處斷。被告所犯上開2 次販賣
    第一級毒品罪及1 次轉讓禁藥罪間，犯意各別，行為互殊，
    應予分論併罰。復查被告於偵查及審理中均自白全部犯罪，
    爰就其所犯販賣第一級毒品及轉讓第二級毒品大麻之犯行依
    毒品危害防制條例第17條第2 項規定減輕其刑。而被告轉讓
    甲基安非他命之行為，既已因法規競合之關係，優先適用藥
    事法第83條第1 項之規定論處，基於法律整體適用不得割裂
    原則，不得另依毒品危害防制條例第17條第2 項之規定減輕
    其刑，附此敘明（參照臺灣高等法院暨所屬法院98年法律座
    談會刑事類提案第16號審查意見）。再按刑法第59條規定犯
    罪之情狀可憫恕者，得酌量減輕其刑，其所謂「犯罪之情狀
    」，與同法第57條規定科刑時應審酌之一切情狀，並非有截
    然不同之領域，於裁判上酌減其刑時，應就犯罪一切情狀（
    包括第57條所列舉之10款事項），予以全盤考量，審酌其犯
    罪有無可憫恕之事由（即有無特殊之原因與環境，在客觀上
    足以引起一般同情，以及宣告法定低度刑，是否猶嫌過重等
    等），以為判斷。而就販賣毒品案件中，同為販賣毒品之人
    ，其原因動機不一，犯罪情節未必盡同，或有大盤毒梟者，
    亦有中、小盤之分，甚或僅止於吸毒者友儕間為求互通有無
    之有償轉讓者亦有之，其販賣行為所造成危害社會之程度自
    屬有異，於此情形，倘依其情狀處以適當徒刑，即足以懲儆
    ，並可達防衛社會之目的者，自非不可依客觀之犯行與主觀
    之惡性二者加以考量其情狀，是否有可憫恕之處，適用刑法
    第59條之規定酌量減輕其刑，期使個案裁判之量刑，能斟酌
    至當，符合比例原則（最高法院95年度台上字第6157號判決
    意旨參照）。經查，被告陳妤晴所涉共同販賣海洛因犯行，
    固戕害他人身心而應受非難，惟其並非該次販賣犯行之造意
    者，僅係臨時受同案共犯陳俊誠指示代為受、送毒品、金錢
    而已，且毒品數量均非極鉅，所得亦非歸其所有，危害程度
    尚非甚廣，與販毒累累、大量散播毒品之毒販相較，其間顯
    然有別，其犯罪情狀不無可憫恕之處，本院因而認依毒品危
    害防制條例第4 條第1 項之法定最低刑度佐以上述所示減輕
    其刑後，處以最低本刑15年，猶嫌過重，容有情輕法重之虞
    。爰依刑法第59條之規定，酌予減輕其刑，並就所犯販賣第
    一級毒品之犯行依法遞減其刑。至辯護意旨認：被告陳妤晴
    於偵查、審判中均供認其毒品來源係來自同案被告陳俊誠，
    應依毒品危害防制條例第17條第1 項之規定減輕或免除其刑
    云云。然按犯毒品危害防制條例第4 條第2 項販賣第二級毒
    品罪，供出毒品來源，因而破獲者，依同條例第17條得減輕
    其刑之規定。其所稱「供出毒品來源，因而破獲者」，係指
    被告供出毒品來源之有關資料，諸如前手之姓名、年籍、住
    居所、或其他足資辨別之特徵等，使調查或偵查犯罪之公務
    員因而對之發動調查或偵查並破獲者而言。申言之，被告之
    「供出毒品來源」，與調查或偵查犯罪之公務員對之發動調
    查或偵查並進而破獲之間，論理上須具有先後且相當的因果
    關係，非謂被告一有「自白」、「指認」毒品來源之人，而
    破獲在後，即得依上開規定予以減刑。若被告供出毒品來源
    者之前，調查或偵查犯罪之公務員已有確切之證據，足以合
    理之懷疑被告所供販賣毒品來源之人，則嗣後之破獲與被告
    之「供出毒品來源」間，即欠缺先後且相當的因果關係，自
    不得適用上開規定予以減刑（最高法院97年度台上字第1475
    號判決參照）。經查，同案被告陳俊誠係因檢察官指揮員警
    聲請本院核發監聽票，實施通訊監察，發現被告陳俊誠確有
    販運海洛因之犯行，嗣於警即時現譯中，發覺同案被告陳俊
    誠為免犯行曝光，要求被告陳妤晴更換居所及察覺有毒販交
    易，經報請檢察官指揮逕行搜索（業經陳報本院准予備查）
    ，於100 年4 月19日晚上10時5 分許，在桃園縣楊梅市○○
    路62號11樓查獲被告陳妤晴與同案被告宋昀錡之交易事證並
    起獲本案扣案物品等情，有卷附通訊監察監聽譯文、移送書
    、搜索扣押筆錄及臺灣桃園地方法院檢察署函文在卷可稽，
    應可認定。由是觀之，同案被告陳俊誠之所以遭查獲，乃係
    於被告陳妤晴被查獲到案供出毒品來源之前，由檢察官自行
    獲得情資，並取得監聽票後，實施通訊監察獲得適當犯罪證
    據後，再實施強制處分之偵查作為即得。職是，被告陳妤晴
    獲案於偵查、審判中雖有供出其販賣之毒品來源為陳俊誠，
    然與陳俊誠遭查獲之間，並無任何因果關聯，依上揭說明，
    自無由依毒品危害防制條例第17條第1 項之規定減輕其刑。
四、爰審酌被告陳妤晴並無何遭判處有期徒刑之前科（其於85年
    間因犯妨害風化罪，經本院於86年5 月12日以85年度溯自第
    1498號判決有期徒刑4 月，緩刑3 年確定，緩刑期滿未經撤
    銷，其刑之宣告失其效力），有臺灣高等法院被告全國前案
    紀錄表在卷可考。明知販毒行為乃毒害之源，其源不斷，流
    毒他人，非僅生命、身體受其侵害，甚而社會、國家法益亦
    不能倖免，當非個人生命、身體等法益所可比擬，被告陳妤
    晴於此社會治安日益惡化之際，僅因與陳俊誠結拜兄妹情誼
    ，即為其擔任收支毒品、價金工作，並出於己意贈送毒品予
    他人，所為足以擴散毒品並增加施用毒品之人口，並戕害購
    毒、受毒者之身心健康，其犯罪所生危害非輕。惟考量被告
    犯後一貫坦承犯行，犯後態度尚稱良好，兼衡其販毒之數量
    、所得、犯罪之動機、目的、手段，暨其國中後即乏母愛與
    完整家庭照護、國中輟學未畢業、家中有老父待養（見本院
    卷第116 至第120 頁）等生活狀況及智識程度等一切情狀，
    分別量處如主文所示之刑，並定其應執行之刑，以資懲儆。
五、沒收部分：
（一）按犯毒品危害防制條例第4 條至第9 條之罪者，其供犯罪
      所用或因犯罪所得之財物，均沒收之，如全部或一部不能
      沒收時，追徵其價額或以其財產抵償之，毒品危害防制條
      例第19條第1 項定有明文。且此條項關於供犯罪所用或因
      犯罪所得之財物均沒收之規定，因無「不問屬於犯人與否
      均沒收」之特別規定，故仍有刑法第38條第1 項第2 、3
      款、第3 項前段之適用，即供犯罪所用或因犯罪所得之財
      物，以屬於犯人所有者為限，始得依毒品危害防制條例第
      19條第1 項規定沒收。扣案如附表一編號1 至3 所示物品
      ，均為被告陳妤晴所有，且為被告陳妤晴於各次販賣第一
      級毒品所用之物，業據被告陳妤晴供明在卷，應依毒品危
      害防制條例第19條第1 項之規定，於被告陳妤晴所犯各罪
      中，分別宣告沒收。
（二）第按查獲之第一、二級毒品，不問屬於犯人與否，均沒收
      銷燬之，毒品危害防制條例第18條第1 項前段定有明文。
      又以營利為目的販入毒品，經多次販賣後，持有剩餘毒品
      被查獲，其各次販賣毒品行為，固應併合處罰，惟該持有
      剩餘毒品之低度行為，應僅為最後一次販賣毒品之高度行
      為所吸收，不另論罪，故就該查獲之剩餘毒品，祇能於最
      後一次之販賣毒品罪宣告沒收銷燬（最高法院98年度台上
      字第5283號判決參照）。查扣案如附表二編號1 所示之海
      洛因1 包（合計淨重219.48公克，取樣0.24公克鑑定用罄
      ，驗餘淨重合計219.24公克），經鑑定結果，確含有海洛
      因成份，有卷附法務部調查局濫用藥物實驗室100 年5 年
      11 日 出具之字號調科壹字第10023010270 號鑑定書1 份
      可稽（見偵查卷第159 頁），堪認如附表二編號1 所示之
      物屬毒品危害防制條例第2 條第2 項第1 款所管制之第一
      級毒品無訛。是如附表二編號1 所示之第一級毒品既係於
      本案被告陳妤晴販賣毒品予同案被告宋昀錡當日在被告陳
      妤晴身上扣得之剩餘毒品，自應依毒品危害防制條例第18
      條第1 項前段規定，宣告沒收銷燬之。另送鑑驗取樣耗損
      之部分則毋庸再諭知沒收銷燬。至於盛裝、包裹上開第一
      級毒品之塑膠袋，雖鑑定機關於鑑定時，已將毒品與包裝
      袋分別秤重，然鑑定機關鑑驗毒品秤重主要係以傾倒，必
      要時亦會輔以刮杓刮取之方式，儘可能將原送驗包裝袋內
      毒品與包裝袋分離後各別秤重，所得毒品重量稱為淨重，
      包裝袋重量則以空包裝重稱之，然無論依上述何種方式分
      離，原送驗包裝袋內均仍會有微量毒品成分殘留等情，法
      務部調查局93年11月16日調科壹字第09362396550 號函已
      述甚詳，上開包裝袋並未與毒品完全析離，就該毒品與包
      裝袋，均應依毒品危害防制條例第18條第1 項前段規定諭
      知沒收銷燬之。
（三）次扣案如附表三編號1 所示之大麻1 袋（淨重0.2270公克
      ，取樣0.0087公克，餘重0.2183公克），經鑑定結果，含
      有大麻成份，有卷附交通部民用航空局航空醫務中心100
      年5 年5 日出具之字號航藥鑑字第1002519 號毒品鑑定書
      1 紙可稽（見偵查卷第202 頁），堪認如附表三編號1 所
      示之物係毒品危害防制條例第2 條第2 項第2 款所管制之
      第二級毒品無訛。依前述說明，是如附表三編號1 所示之
      第二級毒品既係於本案被告陳妤晴轉讓毒品予同案被告宋
      昀錡當日在被告陳妤晴身上扣得之剩餘大麻毒品，與盛裝
      前開毒品之包裝袋1 只，因大麻碎屑與包裝袋無法分離，
      均應依毒品危害防制條例第18條第1 項規定宣告沒收銷燬
      之。另送鑑驗取樣耗損之部分則毋庸再諭知沒收銷燬；扣
      案如附表三編號2 所示之甲基安非他命1 包（淨重3.7660
      公克，取樣0.0004公克鑑定用罄，餘重3.7656公克），經
      鑑定結果，確含有甲基安非他命成份，亦有卷附用上揭交
      通部民用航空局航空醫務中心100 年5 年5 日出具之字號
      航藥鑑字第1002519 號毒品鑑定書1 紙可稽，堪認如附表
      三編號3 所示之物，亦係屬毒品危害防制條例第2 條第2
      項第2 款所管制之第二級毒品無訛。是如附表三編號2所
      示之第二級毒品既係於本案被告陳妤晴轉讓毒品予同案被
      告宋昀錡當日在被告身上扣得之剩餘甲基安非他命毒品，
      因被告陳妤晴轉讓甲基安非他命部分係犯藥事法第83條第
      1 項之轉讓禁藥罪，故上開甲基安非他命縱亦為毒品危害
      防制條例所規範之第二級毒品，然基於法律不得割裂適用
      原則，上開甲基安非他命，仍應認屬藥事法所規定之違禁
      物（參照最高法院100 年度台上字第138 號、第719 號判
      決），雖依藥事法第79條規定應由主管之行政機關沒入銷
      燬之，惟本案尚未經行政機關沒入銷燬，而此等禁藥既屬
      違禁物，應依刑法第38條第1 項第1 款規定沒收之；又包
      裝上開甲基安非他命之包裝袋1 個，與所包裝之毒品二者
      在物理上難以盡數析離，應與甲基安非他命視為一體，依
      同規定併予沒收。另送鑑驗取樣耗損之部分則毋庸再諭知
      沒收。
（四）另毒品危害防制條例第18條係採義務沒收原則，故犯罪所
      得之對價，不問其中成本若干，利潤多少，均應全部諭知
      沒收（最高法院99年度台上字第338 號判決參照）。再者
      ，毒品危害防制條例第19條所稱因犯罪所得之物，自以實
      際所得者為限，苟無所得或尚未取得者，自無從為沒收追
      繳之諭知（最高法院89年度台上字第3434號判決意旨參照
      ）。準此，被告陳妤晴如上2 次販賣毒品犯行，除因買受
      人宋昀錡賒欠尚未給付價金5,000 元外，附表四編號1 、
      2 所示販毒所得，均應依毒品危害防制條例第19條第1 項
      前段，於各次販賣犯行中宣告沒收販賣所得。
（五）又毒品危害防制條例第18條第1 項前段規定查獲之第一、
      二級毒品，不問屬於犯人與否，沒收銷燬之。其所稱查獲
      之毒品，係指犯人被查獲之毒品而言。查扣案如附表五編
      號1 至3 所示之第一級、第二級毒品，乃係同案被告宋昀
      錡於100 年4 月19日晚上10時5 分許，在上址被告陳妤晴
      租屋處內向被告購入、受讓後，旋為警在其身上扣得之毒
      品，則上開毒品自應於犯人宋昀錡所犯之罪宣告沒收銷燬
      之（最高法院98年度台上字第1223號判決要旨參照），本
      院自不得併予宣告沒收銷燬。
（六）其餘扣案如附表六所示之物，依據卷內現存事證，尚無從
      認定與本件被告販賣、轉讓毒品犯行間有直接關聯而屬供
      上開各罪所用或所得之物，或非被告所有，亦非違禁物，
      爰不予宣告沒收。
據上論斷，應依刑事訴訟法第299 條第1 項前段，毒品危害防制
條例第4 條第1 項、第8 條第2 項、第17條第2 項、第18條第1
項前段、第19條第1 項，藥事法第83條第1 項，刑法第11條、第
28條、第55條、第38條第1 項第1 款、第51條第5 款、第9 款、
第59條，判決如主文。
本案經檢察官劉哲嘉到庭執行職務。
中    華    民    國  100     年    11    月    22    日
                  刑事第七庭審判長法  官  吳為平
                                  法  官  廖建傑
                                  法  官  黃俊華
以上正本證明與原本無異。
如不服本判決應於收受判決後10日內向本院提出上訴書狀，並應
敘述具體理由。其未敘述上訴理由者，應於上訴期間屆滿後20日
內向本院補提理由書( 均須按他造當事人之人數附繕本) 「切勿
逕送上級法院」。
                                  書記官  張懿昀
中    華    民    國   100    年    11    月    24    日
附錄本件論罪科刑依據法條全文
◎毒品危害防制條例第4條
製造、運輸、販賣第一級毒品者，處死刑或無期徒刑；處無期徒
刑者，得併科新臺幣 2 千萬元以下罰金。
製造、運輸、販賣第二級毒品者，處無期徒刑或 7 年以上有期
徒刑，得併科新臺幣 1 千萬元以下罰金。
製造、運輸、販賣第三級毒品者，處 5 年以上有期徒刑，得併
科新臺幣 7 百萬元以下罰金。
製造、運輸、販賣第四級毒品者，處 3 年以上 10 年以下有期
徒刑，得併科新臺幣 3 百萬元以下罰金。
製造、運輸、販賣專供製造或施用毒品之器具者，處 1 年以上
7 年以下有期徒刑，得併科新臺幣 1 百萬元以下罰金。
前五項之未遂犯罰之。
◎毒品危害防制條例第8條
轉讓第一級毒品者，處 1 年以上 7 年以下有期徒刑，得併科新
臺幣 1 百萬元以下罰金。
轉讓第二級毒品者，處 6 月以上 5 年以下有期徒刑，得併科新
臺幣 70 萬元以下罰金。
轉讓第三級毒品者，處 3 年以下有期徒刑，得併科新臺幣 30
萬元以下罰金。
轉讓第四級毒品者，處 1 年以下有期徒刑，得併科新臺幣 10
萬元以下罰金。
前四項之未遂犯罰之。
轉讓毒品達一定數量者，加重其刑至二分之一，其標準由行政院
定之。
◎藥事法第83條
明知為偽藥或禁藥，而販賣、供應、調劑、運送、寄藏、牙保、
轉讓或意圖販賣而陳列者，處 7 年以下有期徒刑，得併科新臺
幣 5 百萬元以下罰金。
犯前項之罪，因而致人於死者，處 7 年以上有期徒刑，致重傷
者，處 3 年以上 12 年以下有期徒刑。
因過失犯第 1 項之罪者，處 2 年以下有期徒刑、拘役或科新臺
幣 30 萬元以下罰金。
第 1 項之未遂犯罰之。
附表一：陳妤晴所有，供本案犯罪所用之物
┌──┬──────────────┬───┬────────────┐
│編號│扣案物品名稱                │數量  │備註                    │
├──┼──────────────┼───┼────────────┤
│ 1  │點鈔機                      │1部   │（一）為被告所有，供本案│
│    │                            │      │      犯罪之用。        │
│    │                            │      │（二）即偵查卷第18頁新北│
│    │                            │      │      市政府警察局板橋分│
│    │                            │      │      局扣押物品目錄表扣│
│    │                            │      │      案物編號6扣案物。 │
├──┼──────────────┼───┼────────────┤
│ 2  │日誌式帳冊                  │1本   │（一）為被告所有，供本案│
│    │                            │      │      犯罪之用。        │
│    │                            │      │（二）即偵查卷第18頁新北│
│    │                            │      │      市政府警察局板橋分│
│    │                            │      │      局扣押物品目錄表扣│
│    │                            │      │      案物編號8 扣案物內│
│    │                            │      │      其中日誌式帳冊。  │
├──┼──────────────┼───┼────────────┤
│ 3  │圓形磅秤                    │1台   │（一）為被告所有，供本案│
│    │                            │      │      犯罪之用。        │
│    │                            │      │（二）即偵查卷第19頁新北│
│    │                            │      │      市政府警察局板橋分│
│    │                            │      │      局扣押物品目錄表扣│
│    │                            │      │      案物4 台電子磅秤之│
│    │                            │      │      其中1 台為圓形之電│
│    │                            │      │      子磅秤。          │
└──┴──────────────┴───┴────────────┘
附表二：扣案第一級毒品（被告陳妤晴持有）
┌──┬─────┬────────────┬────────────┐
│編號│名稱      │數量                    │備註                    │
├──┼─────┼────────────┼────────────┤
│1   │海洛因    │參包（驗餘淨重貳壹玖點貳│（1）即偵查卷第18頁新北 │
│    │          │肆公克）                │     市政府警察局板橋分 │
│    │          │                        │     局扣押物品目錄表扣 │
│    │          │                        │     案物編號1 、2 、3  │
│    │          │                        │     扣案物。           │
│    │          │                        │（2）包裝、純度、純質淨 │
│    │          │                        │     重見偵查卷第159 頁 │
│    │          │                        │     鑑定書。           │
└──┴─────┴────────────┴────────────┘
附表三：扣案第二級毒品及禁藥（被告陳妤晴持有）
┌──┬─────┬────────────┬────────────┐
│編號│名稱      │數量                    │備註                    │
├──┼─────┼────────────┼────────────┤
│1   │大麻      │壹袋（驗餘淨重零點貳壹捌│（1）即偵查卷第18頁新北 │
│    │          │參公克）                │     市政府警察局板橋分 │
│    │          │                        │     局扣押物品目錄表扣 │
│    │          │                        │     案物編號4扣案物。  │
│    │          │                        │（2）毛重、包裝、淨重、 │
│    │          │                        │     取樣見偵查卷第202  │
│    │          │                        │     頁鑑定書           │
├──┼─────┼────────────┼────────────┤
│2   │甲基安非他│壹袋（驗餘淨重參點柒陸伍│（1）即偵查卷第18頁新北 │
│    │命        │陸公克）                │     市政府警察局板橋分 │
│    │          │                        │     局扣押物品目錄表扣 │
│    │          │                        │     案物編號5扣案物。  │
│    │          │                        │（2）毛重、包裝、淨重、 │
│    │          │                        │     取樣見偵查卷第202  │
│    │          │                        │     頁鑑定書。         │
└──┴─────┴────────────┴────────────┘
附表四：販毒所得
┌──┬──────┬─────┬─────┐
│編號│金額        │來源      │備註      │
├──┼──────┼─────┼─────┤
│1   │35萬4 千1 百│犯罪事實一│          │
│    │元          │（一）被告│          │
│    │            │陳妤晴從「│          │
│    │            │阿弟仔」收│          │
│    │            │取之販毒所│          │
│    │            │得。      │          │
├──┼──────┼─────┼─────┤
│2   │17萬5 千元  │犯罪事實一│          │
│    │            │（二）被告│          │
│    │            │陳妤晴從宋│          │
│    │            │昀錡處收取│          │
│    │            │之販毒所得│          │
│    │            │。        │          │
└──┴──────┴─────┴─────┘
附表五：扣案毒品及禁藥（宋昀錡持有）
┌──┬─────┬────────────┬────────────┐
│編號│名稱      │數量                    │備註                    │
├──┼─────┼────────────┼────────────┤
│1   │海洛因    │壹袋（驗餘淨重參伍點捌零│（1）即偵查卷第24頁新北 │
│    │          │公克）                  │     市政府警察局板橋分 │
│    │          │                        │     局扣押物品目錄表扣 │
│    │          │                        │     案物編號1 扣案物。 │
│    │          │                        │（2）包裝、純度、純質淨 │
│    │          │                        │     重見偵查卷第160 頁 │
│    │          │                        │     鑑定書。           │
├──┼─────┼────────────┼────────────┤
│2   │大麻      │貳袋（驗餘淨重零點壹捌柒│（1）即偵查卷第24頁新北 │
│    │          │伍公克）                │     市政府警察局板橋分 │
│    │          │                        │     局扣押物品目錄表扣 │
│    │          │                        │     案物編號2 、3 扣案 │
│    │          │                        │     物。               │
│    │          │                        │（2）毛重、包裝、淨重、 │
│    │          │                        │     取樣見本院卷第125頁│
│    │          │                        │     鑑定書。           │
├──┼─────┼────────────┼────────────┤
│3   │甲基安非他│壹袋（驗餘淨重零點伍捌貳│（1）即偵查卷第28頁新北 │
│    │命        │柒公克）                │     市政府警察局板橋分 │
│    │          │                        │     局扣押物品目錄表扣 │
│    │          │                        │     案物編號4扣案物。  │
│    │          │                        │（2）毛重、包裝、淨重、 │
│    │          │                        │     取樣見本院卷第125頁│
│    │          │                        │     鑑定書。           │
└──┴─────┴────────────┴────────────┘
附表六
┌──┬──────────────┬───┬────────────┐
│編號│扣案物品名稱                │數量  │備註                    │
├──┼──────────────┼───┼────────────┤
│ 1  │序號000000000000000 號行動電│1 支及│（1）即偵查卷第18頁新北 │
│    │話及搭配之0000000000號之SIM │1 只  │     市政府警察局板橋分 │
│    │卡                          │      │     局扣押物品目錄表扣 │
│    │                            │      │     案物編號16扣案物。 │
│    │                            │      │（2）無證據證明為被告所 │
│    │                            │      │     有、非違禁物。     │
│    │                            │      │（3）SIM 卡依用戶與電信 │
│    │                            │      │     公司之契約約定，係 │
│    │                            │      │     屬電信公司所有。   │
├──┼──────────────┼───┼────────────┤
│ 2  │序號000000000000000 號行動電│1 支及│（1）即偵查卷第18頁新北 │
│    │話及搭配之0000000000 號之SIM│1 只  │     市政府警察局板橋分 │
│    │卡                          │      │     局扣押物品目錄表扣 │
│    │                            │      │     案物編號17扣案物。 │
│    │                            │      │（2）無證據證明為被告所 │
│    │                            │      │     有、非違禁物。     │
│    │                            │      │（3）SIM 卡依用戶與電信 │
│    │                            │      │     公司之契約約定，係 │
│    │                            │      │     屬電信公司所有。   │
├──┼──────────────┼───┼────────────┤
│ 3  │序號000000000000000 號行動電│1 支及│（1）即偵查卷第18頁新北 │
│    │話及搭配之0000000000 號之SIM│1 只  │     市政府警察局板橋分 │
│    │卡                          │      │     局扣押物品目錄表扣 │
│    │                            │      │     案物編號14扣案物。 │
│    │                            │      │（2）行動電話為被告陳妤 │
│    │                            │      │     晴所有、無證據證明 │
│    │                            │      │     供本件犯罪所用、非 │
│    │                            │      │     違禁物。           │
│    │                            │      │（3）SIM 卡依用戶與電信 │
│    │                            │      │     公司之契約約定，係 │
│    │                            │      │     屬電信公司所有。   │
├──┼──────────────┼───┼────────────┤
│ 4  │序號0000000000000 號行動電話│1 支及│（1）即偵查卷第18頁新北 │
│    │及搭配之0000000000、00000000│2 只  │     市政府警察局板橋分 │
│    │51號之SIM 卡                │      │     局扣押物品目錄表扣 │
│    │                            │      │     案物編號15扣案物。 │
│    │                            │      │（2）行動電話為被告陳妤 │
│    │                            │      │     晴所有、無證據證明 │
│    │                            │      │     供本件犯罪所用、非 │
│    │                            │      │     違禁物。           │
│    │                            │      │（3）SIM 卡依用戶與電信 │
│    │                            │      │     公司之契約約定，係 │
│    │                            │      │     屬電信公司所有。   │
├──┼──────────────┼───┼────────────┤
│ 5  │序號000000000000000 號行動電│1 支及│（1）即偵查卷第18頁新北 │
│    │話及搭配之0000000000號之SIM │1 只  │     市政府警察局板橋分 │
│    │卡                          │      │     局扣押物品目錄表扣 │
│    │                            │      │     案物編號18扣案物。 │
│    │                            │      │（2）行動電話為證人黃建 │
│    │                            │      │     誌所有、本件犯罪所 │
│    │                            │      │     用、非違禁物。     │
│    │                            │      │（3）SIM 卡依用戶與電信 │
│    │                            │      │     公司之契約約定，係 │
│    │                            │      │     屬電信公司所有。   │
├──┼──────────────┼───┼────────────┤
│ 6  │序號000000000000000 號行動電│1 支及│（1）即偵查卷第18頁新北 │
│    │話及搭配之0000000000 號之SIM│1 只  │     市政府警察局板橋分 │
│    │卡                          │      │     局扣押物品目錄表扣 │
│    │                            │      │     案物編號19扣案物。 │
│    │                            │      │（2）行動電話為證人黃建 │
│    │                            │      │     誌所有、本件犯罪所 │
│    │                            │      │     用、非違禁物。     │
│    │                            │      │（3）SIM 卡依用戶與電信 │
│    │                            │      │    公司之契約約定，係  │
│    │                            │      │    屬電信公司所有。    │
├──┼──────────────┼───┼────────────┤
│ 7  │匯款單資料及收據            │20張  │（1）即偵查卷第18頁新北 │
│    │                            │      │     市政府警察局板橋分 │
│    │                            │      │     局扣押物品目錄表扣 │
│    │                            │      │     案物編號7 扣案物。 │
│    │                            │      │（2）被告陳妤晴所有、非 │
│    │                            │      │     供本件犯罪使用、非 │
│    │                            │      │     違禁物。           │
├──┼──────────────┼───┼────────────┤
│ 8  │金屬線圈帳冊                │1本   │（1）即偵查卷第18頁新北 │
│    │                            │      │     市政府警察局板橋分 │
│    │                            │      │     局扣押物品目錄表扣 │
│    │                            │      │     案物編號8 扣案物其 │
│    │                            │      │     中之金屬線圈帳冊。 │
│    │                            │      │（2）同案共犯陳俊誠所有 │
│    │                            │      │     所有、非供本件犯罪 │
│    │                            │      │     所用、非違禁物。   │
├──┼──────────────┼───┼────────────┤
│ 9  │毒品分裝袋                  │950個 │（1）即偵查卷第18頁新北 │
│    │                            │      │     市政府警察局板橋分 │
│    │                            │      │     局扣押物品目錄表扣 │
│    │                            │      │     案物編號9 扣案物。 │
│    │                            │      │（2）非被告所有所有、非 │
│    │                            │      │     供本件犯罪所用、非 │
│    │                            │      │     違禁物。           │
├──┼──────────────┼───┼────────────┤
│10  │現金5萬元                   │      │（1）即偵查卷第18頁新北 │
│    │                            │      │     市政府警察局板橋分 │
│    │                            │      │     局扣押物品目錄表扣 │
│    │                            │      │     案物「販毒所得」之 │
│    │                            │      │     其中5 萬元部分。   │
│    │                            │      │（2）被告陳妤晴所有，與 │
│    │                            │      │     本案犯罪無關。     │
├──┼──────────────┼───┼────────────┤
│11  │安非他命玻璃球吸食器        │1組   │為被告陳妤晴所有，惟非供│
│    │                            │      │本案犯罪之用。          │
├──┼──────────────┼───┼────────────┤
│12  │電子磅秤                    │3台   │（一）為被告所有，非供本│
│    │                            │      │      案犯罪之用。      │
│    │                            │      │（二）即偵查卷第19頁新北│
│    │                            │      │      事政府警察局板橋分│
│    │                            │      │      局扣押物品目錄表扣│
│    │                            │      │      案物4 台電子磅秤之│
│    │                            │      │      其中3 台為長、方形│
│    │                            │      │      之電子磅秤。      │
├──┼──────────────┼───┼────────────┤
│13  │序號000000000000000 號行動電│1 支及│（1）即偵查卷第24頁新北 │
│    │話及搭配之0000000000 號之SIM│1 只  │     市政府警察局板橋分 │
│    │卡                          │      │     局扣押物品目錄表扣 │
│    │                            │      │     案物編號SONY手機。 │
│    │                            │      │（2）行動電話為同案共犯 │
│    │                            │      │     宋昀錡所有、非供本 │
│    │                            │      │     件犯罪所用、非違禁 │
│    │                            │      │     物。               │
│    │                            │      │（3）SIM 卡依用戶與電信 │
│    │                            │      │     公司之契約約定，係 │
│    │                            │      │     屬電信公司所有。   │
├──┼──────────────┼───┼────────────┤
│14  │序號000000000000000 號行動電│1 支及│於被告住處扣獲，為被告所│
│    │話及搭配之0000000000 號之SIM│1 只  │有，惟非供本案犯罪之用。│
│    │卡                          │      │                        │
└──┴──────────────┴───┴────────────┘